【裁判字號】    99,審易,23
【裁判日期】    990225
【裁判案由】    竊盜等
【裁判全文】
臺灣新竹地方法院刑事判決              99年度審易字第23號
公  訴  人  臺灣新竹地方法院檢察署檢察官
被      告  丁○○
            丙○○
            乙○○
上列被告等因竊盜等案件，經檢察官提起公訴（98年度偵字第88
09號），本院改依簡式審判程序，並判決如下：
    主  文
丁○○犯結夥竊盜罪，處有期徒刑陸月，如易科罰金，以新臺幣
壹仟元折算壹日；又共同犯竊盜未遂罪，處有期徒刑參月，如易
科罰金，以新臺幣壹仟元折算壹日。應執行有期徒刑柒月，如易
科罰金，以新臺幣壹仟元折算壹日。緩刑貳年。
丙○○犯結夥竊盜罪，處有期徒刑陸月，如易科罰金，以新臺幣
壹仟元折算壹日；又共同犯竊盜未遂罪，處有期徒刑參月，如易
科罰金，以新臺幣壹仟元折算壹日；又共同犯未指定犯人誣告罪
，處有期徒刑參月，如易科罰金，以新臺幣壹仟元折算壹日。應
執行有期徒刑拾月，如易科罰金，以新臺幣壹仟元折算壹日。緩
刑貳年，緩刑期內付保護管束，並應向指定之政府機關、政府機
構、行政法人、社區或其他符合公益目的之機構或團體，提供壹
佰貳拾小時之義務勞務。
乙○○犯結夥竊盜罪，處有期徒刑陸月，如易科罰金，以新臺幣
壹仟元折算壹日；又共同犯未指定犯人誣告罪，處有期徒刑參月
，如易科罰金，以新臺幣壹仟元折算壹日。應執行有期徒刑柒月
，如易科罰金，以新臺幣壹仟元折算壹日。緩刑貳年，緩刑期內
付保護管束，並應向指定之政府機關、政府機構、行政法人、社
區或其他符合公益目的之機構或團體，提供壹佰貳拾小時之義務
勞務。
    事  實
一、丁○○、丙○○及乙○○三人，共同基於意圖為自己不法所
    有之竊盜犯意聯絡及行為分擔，於民國98年9月14日下午1時
    7分許，由丙○○駕駛其所有車牌號碼KR-7508號（起訴書誤
    載為KP-7508 號）自用小客車搭載丁○○及乙○○，結夥至
    新竹縣峨眉鄉七星村竹41線3 公里旁之建築工地，見甲○○
    所有之前揭建築工地無人看管，認有機可趁，遂共同徒手竊
    取固定模板之螺桿約200支、蝶型鐵片約100片、螺帽約500
    個及不詳數量之模板固定鎖組及鋼筋等建材工具，得手後即
    開車離去，並於苗栗縣頭份鎮某資源回收場變賣，得款新臺
    幣（下同）900餘元而朋分花用。
二、丁○○、丙○○2 人思及上開建築工地內尚有建材工具可轉
    售牟利，復另行起意，共同基於意圖為自己不法所有之竊盜
    犯意聯絡及行為分擔，於同日晚上9 時許，由丙○○駕駛上
    開車輛搭載丁○○，再度前往上開建築工地，徒手竊取甲○○所有之鋼筋條90公斤、模版固定鐵片50公斤及螺絲鐵桿40
    公斤，搬運至上開車輛後車廂內。經甲○○發覺異狀而至上
    開建築工地巡邏，丁○○及丙○○2 人見行跡敗露，旋即棄
    車往後山逃逸而未遂。
三、丙○○明知上開車輛並未遭竊，為掩飾犯行，竟與乙○○共
    同基於未指定犯人誣告之犯意聯絡及行為分擔，委由乙○○
    於同年9月15日下午1時許，向苗栗縣政府警察局頭份分局尖
    山派出所報案該車於同日上午某時許，在苗栗縣頭份鎮蘆竹
    里7 鄰79號空地遭竊，請求警方追究行竊者刑責，據此誣告
    不特定人犯有竊盜之罪嫌。嗣經甲○○報警處理後，而循線
    查獲上情。
四、案經新竹縣政府警察局竹東分局報告臺灣新竹地方法院檢察
    署檢察官偵查起訴。
    理  由
一、認定犯罪事實所憑之證據及理由：
（一）被告丁○○、丙○○及乙○○於本院準備程序、簡式審判
      程序訊問時，對於全部犯行均坦白承認。
（二）證人即被害人甲○○於警詢時指述遭竊之情節。
（三）被害人甲○○立具之贓物認領保管單、新竹縣政府警察局
      車輛尋獲電腦輸入單、失車─唯讀案件基本資料、車籍查
      詢─基本資料詳細畫面、苗栗縣政府警察局頭份分局尖山
      派出所調查筆錄影本、新竹縣政府警察局竹東分局扣押筆
      錄、扣押物品目錄表、被告丙○○所使用0000-000000 號
      行動電話雙向通聯紀錄及被告乙○○所使用0000-000000
      號行動電話雙向通聯紀錄、新竹縣政府警察局竹東分局峨
      眉分駐所警員趙振東製作之偵查報告各1 份、現場查證及
      監視畫面翻拍照片共26張，足資佐證。
      綜上事證，堪認被告3 人之自白均應與事實相符，可以採
      信。本件事證已臻明確，被告3 人之竊盜等犯行，均堪予
      認定，均應依法予以論罪科刑。
二、論罪科刑之理由：
（一）核被告丁○○就事實欄一、所為，係犯刑法第321條第1項
      第4 款之結夥三人以上竊盜罪；就事實欄二、所為，係犯
      刑法第320條第3項、第1項之竊盜未遂罪。
（二）核被告丙○○就事實欄一、所為，係犯刑法第321條第1項
      第4 款之結夥三人以上竊盜罪；就事實欄二、所為，係犯
      刑法第320條第3項、第1 項之竊盜未遂罪；就事實欄三、
      所為，係犯刑法第171條第1項之未指定犯人誣告罪。
（三）核被告乙○○就事實欄一、所為，係犯刑法第321條第1項
      第4 款之結夥三人以上竊盜罪；就事實欄三、所為，係犯
      刑法第171條第1項之未指定犯人誣告罪。
（四）被告丁○○、丙○○2 人所犯上開普通竊盜未遂罪，均依
      刑法第25條第2項之規定，得按既遂犯之刑減輕之。
（五）按刑法第172 條之規定，並不專在獎勵犯罪人之悛悔，而
      要在引起偵查或審判機關之易於發見真實，以免被誣告人
      終於受誣，故不論該被告之自白在審判前或審判中，自動
      或被動，簡單或詳細，1次或2次以上，並其自白後有無翻
      異，苟其自白在所誣告之案件裁判確定以前，即應依該條
      減免其刑，此有最高法院31年上字第345 號判例意旨可參
      ，本件被告丙○○、乙○○2 人於其所誣告之案件裁判確
      定前，在本院準備程序訊問時自白犯行，依前揭判例意旨
      所示，均應依刑法第172 條之規定減輕其刑。
（六）被告丁○○所犯上開之加重竊盜罪、普通竊盜未遂罪；被
      告丙○○所犯上開之加重竊盜罪、普通竊盜未遂罪及未指
      定犯人誣告罪；被告乙○○所犯上開之加重竊盜罪、未指
      定犯人誣告罪，均犯意各別、行為互殊，應予分論併罰。
（七）被告丁○○、丙○○及乙○○就結夥三人以上竊盜犯行部
      分；被告丁○○、丙○○就竊盜未遂犯行部分；被告丙○○、乙○○就未指定犯人誣告犯行部分，均有犯意之聯絡
      及行為之分擔，均為共同正犯。
（八）爰審酌被告丁○○因失業致經濟困頓，缺錢繳納房租而夥
      同被告丙○○、乙○○行竊之犯罪動機及目的，渠等所為
      顯不尊重他人之財產法益，併審酌丙○○、乙○○為掩飾
      其等之竊盜犯行，竟為誣告之行為，手段雖和平，但徒浪
      費國家司法資源，所為殊值譴責，惟念其等犯罪後均坦承
      犯行，態度良好，暨其等之行竊手段、或有尚未生既遂之
      結果，對被害人所造成之損害程度尚輕，及渠等之智識程
      度、之生活狀況等一切情狀，分別量處如主文所示之刑，
      並分別定其應執行之刑及諭知易科罰金之折算標準。
（九）末查，被告丁○○前雖曾因故意犯罪受有期徒刑以上刑之
      宣告，然已於77年4 月22日徒刑執行完畢出監，且於執行
      完畢後，5 年以內未曾因故意犯罪受有期徒刑以上刑之宣
      告；被告丙○○前雖曾於92年間，因侵占案件，經臺灣苗
      栗地方法院以92年度苗簡字第596號判決判處有期徒刑6月
      、緩刑5 年確定，惟於緩刑期滿，而緩刑之宣告未經撤銷
      ，是其上開刑之宣告，依刑法第76條前段之規定已失其效
      力，而與未曾受有期徒刑以上刑之宣告者同；被告乙○○
      前未曾因故意犯罪受有期徒刑以上刑之宣告（惟92年間因
      違反臺灣地區與大陸地區人民關係條例案件，經臺灣苗栗
      地方法院以92年度苗簡字第626 號判決罰金銀元10萬元、
      緩刑3 年確定，業於95年緩刑期滿），此有臺灣高等法院
      被告前案紀錄表各1 份在卷足參，渠等因一時失慮因而觸
      犯本件罪刑，信經此偵審程序後，均應知所警惕，而無再
      犯之虞，是本院認上開宣告之刑，均以暫不執行為適當，
      爰分別依刑法第74條第1 項第2 款、第1 款之規定，宣告
      緩刑2 年，以勵自新。另被告丙○○、乙○○2 人前均曾
      因犯罪而經法院為緩刑之宣告，雖緩刑期間均已期滿未經
      撤銷，然該2 人竟於其後復為本件犯行，本院因認該2 人
      應另依刑法第74條第2 項第5 款之規定，諭知被告丙○○
      、乙○○2 人均應向指定之政府機關、政府機構、行政法
      人、社區或其他符合公益目的之機構或團體，提供120 小
      時之義務勞務，並依刑法第93條第1 項第2 款諭知緩刑期
      內付保護管束，以啟自新，兼觀後效。
三、適用法律：
（一）刑事訴訟法第284條之1、第299條第1項前段。
（二）刑法第28條、第321條第1項第4款、第320條第3項、第1項
      第171條第1項、第41條第1項前段、第8項、第25條第1 項
      、第2項、第172條、第51條第5 款、第76條前段、第74條
      第1項第1款、第2款、第2項第5款、第93條第1項第2 款。
（三）刑法施行法第1條之1。
本案經檢察官黃英彥到庭執行職務。
中    華    民    國    99    年    2     月    25    日
                      刑事第九庭  法  官  魏瑞紅
以上正本證明與原本無異。
如不服本判決應於收受本判決後10日內向本院提出上訴書狀，上
訴書狀應敘述具體理由。上訴書狀未敘述上訴理由者，應於上訴
期間屆滿後20日內補提理由書狀於本院( 均須按他造當事人之人
數附繕本 )「切勿逕送上級法院」。
                                  書記官  劉雅文
中    華    民    國    99    年    2     月    25    日
附錄論罪科刑法條：
中華民國刑法第321條第1項：
（加重竊盜罪）
犯竊盜罪而有左列情形之一者，處6月以上、5年以下有期徒刑：
一、於夜間侵入住宅或有人居住之建築物、船艦或隱匿其內而犯
    之者。
二、毀越門扇、牆垣或其他安全設備而犯之者。
三、攜帶兇器而犯之者。
四、結夥三人以上而犯之者。
五、乘火災、水災或其他災害之際而犯之者。
六、在車站或埠頭而犯之者。
中華民國刑法第320條：
（普通竊盜罪）
意圖為自己或第三人不法之所有，而竊取他人之動產者，為竊盜
罪，處5年以下有期徒刑、拘役或5百元以下罰金。
意圖為自己或第三人不法之利益，而竊佔他人之不動產者，依前
項之規定處斷。
前二項之未遂犯罰之。
中華民國刑法第171條第1項：
未指定犯人，而向該管公務員誣告犯罪者，處1 年以下有期徒刑
、拘役或3 百元以下罰金。

司法院資訊處製作；財團法人民間司法改革基金會備份。
